【裁判字號】    97,訴,779
【裁判日期】    970527
【裁判案由】    毒品危害防制條例
【裁判全文】
臺灣板橋地方法院刑事判決               97年度訴字第779號
公  訴  人  臺灣板橋地方法院檢察署檢察官
被      告  甲○○
                    （現另案在臺灣臺北看守所執行）
上列被告因違反毒品危害防制條例案件，經檢察官提起公訴（九
十七年度毒偵字第一０一九號），因被告於本院準備程序時認罪
，本院裁定改依簡式審判程序審理，並判決如下：
    主  文
甲○○施用第一級毒品，累犯，處有期徒刑玖月，扣案第一級毒
品海洛因壹包（淨重零點零玖公克，因鑑驗使用零點零貳公克，
驗餘淨重零點零柒公克）沒收銷燬；又施用第二級毒品，累犯，
處有期徒刑柒月。應執行有期徒刑壹年貳月，扣案第一級毒品海
洛因壹包（淨重零點零玖公克，因鑑驗使用零點零貳公克，驗餘
淨重零點零柒公克）沒收銷燬。
    事  實
一、甲○○前因施用毒品案件，經本院以八十八年度毒聲字第七
    ０七一號裁定送臺灣臺北看守所附設勒戒處所觀察、勒戒後
    ，認無繼續施用毒品之傾向，經臺灣板橋地方法院檢察署檢
    察官於民國八十八年十一月二十六日以八十八年度毒偵字第
    二一八五號不起訴處分確定；又因施用毒品案件，經本院以
    九十年度毒聲字第三五七號裁定送觀察、勒戒後，認有繼續
    施用毒品之傾向，由本院以九十年度毒聲字第三四九六號裁
    定，令入戒治處所施以強制戒治一年，再經本院以九十一年
    度毒聲字第五八七號裁定停止戒治並付保護管束，而於九十
    一年三月十八日停止戒治出所，嗣經本院以九十一年度毒聲
    字第二二六０號撤銷停止戒治，復於九十一年十一月二十七
    日入戒治所施以強制戒治，於九十二年四月十六日執行完畢
    。而其上開施用毒品犯行，並經本院以九十年度訴字第一七
    八三號判決分別判處有期徒刑七月、六月，定其應執行刑為
    有期徒刑一年，於九十年十二月二十四日確定，嗣於九十三
    年三月二十三日縮短刑期執行完畢。復於九十四年間，因施
    用毒品案件分別經本院以九十四年度訴字第一九四０號、九
    十四年度易字第八二五號判決判處有期徒刑八月、六月確定
    ，再經本院定應執行刑為有期徒刑一年，於九十五年十一月
    九日縮短刑期期滿執行完畢。詎甲○○未能戒除毒癮，復基
    於施用第一級毒品海洛因、第二級毒品甲基安非他命之犯意
    ，於九十六年十一月十四日上午某時，在臺北縣三峽鎮○○
    路一五九號之住處，以將第一級毒品海洛因摻水以注射針筒
    注射之方式，施用第一級毒品海洛因；另將第二級毒品甲基
    安非他命置於玻璃球內以火燒烤，施用所冒出霧化含有安非
    他命成份之氣體之方式，施用第二級毒品安非他命。嗣於九
    十六年十一月十四日下午四時二十分許，在臺北縣三峽鎮○
    ○路與民生路口為警查獲，並當場自甲○○身上扣得第一級
    毒品海洛因一包（淨重零點零九公克，因鑑驗使用零點零二
    公克，驗餘淨重零點零七公克）。
二、案經臺北縣政府警察局三峽分局報告臺灣板橋地方法院檢察
    署檢察官偵查起訴。
    理  由
一、認定被告甲○○犯罪所憑之證據
（一）被告甲○○於本院準備程序、審理中之自白。
（二）臺灣檢驗科技股份有限公司濫用藥物尿液檢驗報告、臺北
      縣政府警察局三峽分局查獲違反毒品危害防制條例案姓名
      對照表各一紙。
（三）扣案海洛因一包（淨重零點零九公克，因鑑驗使用零點零
      二公克，驗餘淨重零點零七公克）及臺灣檢驗科技股份有
      限公司出具之濫用藥物檢驗報告一紙。
（四）臺灣板橋地方法院檢察署刑案資料查註紀錄表、臺灣高等
      法院被告前案紀錄表各一件。
二、核被告甲○○所為，係犯毒品危害防制條例第十條第一項、
    第二項之施用第一級、第二級毒品罪。被告非法持有第一級
    毒品海洛因、第二級毒品甲基安非他命之低度行為，已為施
    用之高度行為所吸收，不另論罪。又被告所犯上開二罪，犯
    意各別，行為互異，為數罪，應分論併罰。再者，被告甲○
    ○有如事實欄所載之前科犯行，有臺灣高等法院被告前案紀
    錄表一件在卷可考，其於有期徒刑執行完畢五年以內故意再
    犯本件有期徒刑以上之罪，為累犯，應依法分別加重其刑。
    爰審酌被告素行狀況不佳，且前已有施用毒品紀錄，竟又為
    本件犯行，顯見其戒除毒癮之意志力薄弱，並考量施用毒品
    乃自戕行為，所生危害非鉅，暨被告坦承犯行，犯後態度尚
    稱良好等一切情狀，分別量處如主文所示之刑。
三、扣案海洛因一包（淨重零點零九公克，因鑑驗使用零點零二
    公克，驗餘淨重零點零七公克）係毒品危害防制條例所列之
    第一級毒品，且已與分裝袋無法完全析離，爰併依毒品危害
    防制條例第十八條第一項前段之規定宣告沒收銷燬。
四、如不服本件判決，得自收受送達之日起十日內，向本院提出
    上訴狀。
據上論斷，應依刑事訴訟法第二百七十三條之一第一項、第二百
九十九條第一項前段，毒品危害防制條例第十條第一項、第二項
、第十八條第一項前段，刑法第十一條前段、第四十七條、第五
十一條第五款，判決如主文。
本案經檢察官連思藩到庭執行職務。
中    華    民    國    97    年    5     月    27    日
                  刑事第十八庭  審判長法  官  連育群
                                      法  官  吳幸娥
                                      法  官  王綽光
上列正本證明與原本無異。
如不服本判決，應於判決送達後十日內敘明上訴理由，向本院提
出上訴狀（應附繕本），上訴於臺灣高等法院。
                                      書記官  田世杰
中    華    民    國    97    年    5     月    27    日
附錄本案論罪科刑法條全文：
毒品危害防制條例第十條
  施用第一級毒品者，處六月以上五年以下有期徒刑。
  施用第二級毒品者，處三年以下有期徒刑。


司法院資訊處製作；財團法人民間司法改革基金會備份。
